【裁判字號】    89,易,3913
【裁判日期】    900327
【裁判案由】    竊盜
【裁判全文】
臺灣臺中地方法院刑事判決                        八十九年度易字第三九一三號
    公  訴  人  臺灣臺中地方法院檢察署檢察官
    被      告  丙○○
                乙○○
右列被告等因竊盜案件，經檢察官提起公訴（八十九年度偵字第一六七三號），本院
判決如左：
    主  文
丙○○、乙○○共同連續攜帶兇器，毀壞門扇，於夜間侵入住宅竊盜，均累犯，各處
有期徒刑壹年捌月。扣案之起子支、鉗子壹支，均沒收。
    事  實
一、丙○○曾犯有毀損、麻醉藥品管理條例、贓物、竊盜等多項前科，最近一次因竊
    盜罪經本院判處有期徒刑一年四月確定，於民國八十八年三月二十八日執行完畢
    ；乙○○曾因傷害罪，經本院判處有期徒刑二月確定，於八十六年九月五日易科
    罰金執行完畢，又因傷害罪經本院判處有期徒刑五月確定，八十九年七月二十日
    執行完畢，均不知悔改，二人共同基於概括之犯意聯絡，連續意圖為自己不法之
    所有：(一)於八十九年元月十二日凌晨四時許，前往台中縣豐原市○○路三十四號
    甲○○之住宅，由乙○○在外把風，丙○○持其所有，足供兇器使用之大、中、
    小一字型起子各一支及鉗子一支，破壞鐵捲門門鎖後入內行竊，竊得新台幣（下
    同）壹萬貳仟元、遠傳紅色行動電話一支及車號Ｒ９─六三０七號自小客車鑰匙
    一支，進而以該鑰匙將甲○○所有之車號Ｒ９─六三０七號自小客車，由屋內駛
    離，予以竊取；(二)又於八十九年元月十三日凌晨三時許，以同樣手法，將位於臺
    中縣大里市○○路○段三五０號房屋（該址為公司）鐵捲門內落地鋁門之玻璃挖
    洞破壞後，打開鋁門掛勾入內行竊，竊得丁○○所有之黑色皮夾一個，內有匯通
    銀行信用卡一張、謝妻林桂滿身分證及機車駕照各一張、女兒謝均宜、謝雅茹健
    保卡各一張；(三)復於八十九年元月十四日凌晨二時三十分許，仍以同樣手法，以
    起子拉開臺中市○○區○○路一段一０八五號籃山昱住宅之門閂及玻璃門（均未
    破壞門鎖）後入內行竊，竊得收銀機一台，內有現金貳仟捌佰陸拾元、籃妻賴素
    瑛印章一枚、「仁人藥局」店章一枚。適於同日凌晨三時十分許，乙○○駕駛車
    號Ｒ９─六三０七號自小客車搭載丙○○，在臺中市○○區○○路一段三十四號
    前，為警攔檢因而查獲，並扣得丙○○所有供行竊所用之工具大、中、小一字型
    起子各一支及鉗子一支。
二、案經臺中市警察局第四分局報請臺灣臺中地方法院檢察署檢察官偵查起訴。
    理  由
一、右揭犯罪事實業據被告丙○○、乙○○坦承不諱，核與被害人甲○○、謝正吉、
    戊○○指訴之失竊情節相符，並有車輛竊盜、車牌失竊資料個別查詢報表─查詢
    車輛認可資料一紙、贓物領具書三紙及照片八張附卷可稽，另被害人甲○○雖指
    稱其失竊之現金為萬元，惟被告丙○○堅稱伊等僅竊得壹萬貳仟元，被告乙○○則稱伊僅分得數千元，並不清楚究竟竊得之現金數目等語，則既無其他積極證
    據足認被告二人於甲○○家中竊得之現金為萬元，應認渠等竊得之金額僅壹萬
    貳仟元。本件事證明確，被告二人之竊盜犯行均堪以認定。
二、按刑法第三百二十一條第一項第二款規定是將「門扇」、「牆垣」並列，則所謂
    「門扇」應屬狹義之分隔住宅或建築物內外間之出入口大門；所謂「其他安全設
    備」，則指門扇、牆垣以外，依通常觀念足供防盜之一切設備而言，至於公寓式
    房屋裏面分隔客廳與陽台間之落地鋁玻璃門（非大門），雖非區隔住宅或建築物
    之內外，仍具有防閑之功能，而為安全設備之一種，惟本案中位於臺中縣大里市
    ○○路○段三五０號房屋（該址為公司）之落地鋁玻璃門因屬該一樓之出入口大
    門，僅於其外再加裝電動鐵捲門，性質上仍屬區隔住宅內外之門扇；被告二人行
    竊所用之起子三支、鉗子一支均係金屬製品，質地堅硬，外型尖銳，客觀上足以
    危害他人之生命、身體之安全，自屬兇器。核被告丙○○、乙○○就右揭犯罪事
    實(一)所為，係犯刑法第三百二十一條第一項第三款、第二款、第一款之攜帶兇器
    ，毀壞門扇，於夜間侵入住宅竊盜罪；就右揭犯罪事實(二)所為，係犯刑法第三百
    二十一條第一項第三款、第二款之攜帶兇器，毀壞門扇竊盜罪；就右揭犯罪事實
    (三)所為，係犯刑法第三百二十一條第一項第三款、第一款之攜帶兇器，於夜間侵
    入住宅竊盜罪。被告二人間就前開犯行均有犯意聯絡及行為分擔，應依共同正犯
    論處。又渠等先後三次犯行，時間緊接，所犯係構成要件相同之罪，顯係基於概
  括犯意反覆為之，為連續犯，應論以一罪，且前開三罪之情節有輕重之別，應論
    以情節最重之刑法第三百二十一條第一項第三款、第二款、第一款之攜帶兇器，
    毀壞門扇，於夜間侵入住宅竊盜罪，並加重其刑。被告丙○○曾犯有毀損、麻醉
    藥品管理條例、贓物、竊盜等多項前科，最近一次因竊盜罪經本院判處有期徒刑
    一年四月確定，於八十八年三月二十八日執行完畢；被告乙○○曾因傷害罪，經
    本院判處有期徒刑二月確定，於八十六年九月五日易科罰金執行完畢，又因傷害
    罪經本院判處有期徒刑五月確定，八十九年七月二十日執行完畢，有臺灣臺中地
    方法院檢察署刑資料查註紀錄表在卷可稽，被告二人於五年以內再犯本件有期徒
    刑以上之罪，均為累犯，應各依刑法第四十七條之規定遞加重其刑。爰審酌被告
    二人均有多次前案紀錄，堪認品行非佳，並斟酌其犯罪手段係攜帶兇器，於夜間
    侵入他人住宅竊盜，對居家安全之危害重大及渠等犯後坦承犯行，尚知悔悟等一
    切情狀，各量處如主文所示之刑。扣案之起子三支、鉗子一支，係被告丙○○所
    有，供被告二人共同犯罪所用之物，爰依刑法第三十八條第一項第二款之規定宣
    告沒收。
據上論斷，應依刑事訴訟法第二百九十九條第一項前段、刑法第二十八條、第三百二
十一條第一項第一款、第二款、第三款、第五十六條、第四十七條、第三十八條第一
項第二款，判決如主文。
中      華      民      國    九十      年      三      月    二十七    日
                                    法  官    陳  慧  珊
右正本證明與原本無異。
如不服本判決，應於判決送達後十日內向本院提出上訴狀，上訴於臺灣高等法院臺中
分院( 須附繕本 )。
                                    書記官
中      華      民      國    九十      年      三      月    三十      日
【附錄論罪科刑法條】
中華民國刑法第三百二十一條第一項第一款、第二款、第三款：(加重竊盜罪)
犯竊盜罪而有左列情形之一者，處六月以上五年以下有期徒刑：
一  於夜間侵入住宅或有人居住之建築物、船艦，或隱匿其內而犯之者。
二  毀越門扇、牆垣或其他安全設備而犯之者。
三  攜帶兇器而犯之者。


司法院資訊處製作；財團法人民間司法改革基金會備份。
